# 财企[2012]16号之机械制造业的安全生产费

提问人：fanxu7788 时间：2012-05-14 19:56:59
回复 chensb2005 的帖子
个人理解，应当包括；新办企业因计提基础数据不存在，应在下年提取。

回答人：chenyiwei
如果在第一年内发生了安全费列支范围的支出，则应据实列入成本或损益。

提问人：mflhacker78 时间：2012-05-15 09:59:52
看来递延所得税资产又有新内容了。

回答人：chenyiwei
已提取但尚未使用的安全生产费不能确认递延所得税资产。此问题在本版面上已讨论过多次。